【裁判字號】    95,上易,946
【裁判日期】    950920
【裁判案由】    違反家庭暴力防治法
【裁判全文】
臺灣高等法院臺中分院刑事判決          95年度上易字第946號
上  訴  人
即  被  告  丙○○
上列上訴人即被告因違反家庭暴力防治法案件，不服台灣彰化地
方法院95年度易字第381號，中華民國95年5月30日第一審判決（
起訴案號：95年度偵字第2741號），提起上訴，本院判決如下：
    主  文
上訴駁回。
    事實及理由
一本案經本院審理結果，認第一審以上訴人即被告丙○○違反家
  庭暴力防治法第13條之規定，判處有期徒刑3月並諭知易科罰
  金之折算標準，認事用法及量刑均無不當，應予維持並引用第
  一審判決書記載之事實、證據及理由（如附件）。
二被告之上訴意旨仍否認有傷害乙○○而有違反法院所頒發通常
  保護令之犯行，辯稱伊僅將乙○○推出前揭住處大門外，並未
  將乙○○推倒在地，乙○○所受之傷勢為自己跌倒所致云云。
  經查：上揭犯罪事實，業據證人即告訴人乙○○於偵訊中證述
  ：其於95年2月26日晚上返回位於彰化縣埔心鄉○○○路146
  巷16號住處欲探視女兒，在前揭住處2樓樓梯處，因被告不滿
  其返家探視女兒，欲驅趕其離去，並徒手將其右手反折，且推
  其下樓至前揭住處大門外，將其推倒在地，致使其受有右手肘
  挫傷、雙側膝蓋挫傷之傷害（參見偵查卷宗第16頁至第17頁）
  等語屬實，且有原審94年度家護字第414號民事通常保護令裁
  定、行政院衛生署彰化醫院95年5月16日彰醫病字第095000229
  8號函檢附之病歷摘要及就診護理評估表各1紙（參見原審卷宗
  ）、行政院衛生署彰化醫院95年2月26日署彰醫字第575號診斷
  證明書1紙（參見警卷第10頁）附卷可稽，核屬相符，並經原
  審調閱上揭94年度家護字第414號通常保護令聲請事件卷宗肯
  認屬實。又觀諸前揭病歷摘要及就診護理評估表所載，證人乙
  ○○係於95年2月26日晚上8時35分前往就醫診斷驗傷，而證人
  乙○○與被告發生爭執時間，又係在同日晚上7時20分，可知
  證人乙○○就醫驗傷時間與上開發生爭執時間相當接近，則被
  告既與證人乙○○發生爭執，被告復坦承確有自後方推證人乙
  ○○，依一般通常情形觀之，證人乙○○所受傷勢應係被告所
  造成無疑。再徵諸證人乙○○所受傷勢為右手肘挫傷併擦傷、
  雙側膝蓋挫傷併撕裂傷之傷害，核與證人乙○○上揭證述遭被
  告自後方推倒所受之傷勢大致相符，益見被告應有傷害告訴人
  乙○○之行為。從而，被告上揭辯詞，核與前揭事證不符，其
  上訴仍執同原審之陳詞，指摘原判決不當，核無理由，應予駁
  回。
三被告行為時之易科罰金折算標準，修正前罰金罰鍰提高標準條
  例第2條前段（現已刪除）規定，就其原定數額提高為100倍折
  算1日，則本件被告行為時之易科罰金折算標準，應以銀元300
  元折算1日，經折算為新臺幣後，應以新臺幣900元折算為1日
  。惟95年7月1日修正公布施行之刑法第41條第1項前段則規定
  ：「犯最重本刑為五年以下有期徒刑以下之刑之罪，而受六個
  月以下有期徒刑或拘役之宣告者，得以新臺幣一千元、二千元
  或三千元折算一日，易科罰金。」比較修正前後之易科罰金折
  算標準，以95年7月1日修正公布施行前之規定，較有利於被告
  ，則應依刑法第2條第1項前段，適用修正前刑法第41條第1項
  前段規定，定其折算標準，原判決適用修正前刑法第41條第1
  項前段定其折算標準，即無不當，不構成撤銷事由，併予敘明
  。
據上論斷，應依刑事訴訟法第368條，判決如主文。
本案經檢察官甲○○到庭執行職務。
中    華    民    國    95    年    9     月    20    日
               刑事第六庭  審判長法  官  李  文  雄
                                 法  官  劉  連  星
                                 法  官  黃  永  祥
上列正本證明與原本無異。
不得上訴。
                                 書記官  陳  如  慧
中    華    民    國    95    年    9     月    21    日
                                                      Ｆ


司法院資訊處製作；財團法人民間司法改革基金會備份。
